臺灣高雄地方法院刑事裁定　　　　　　 110年度聲字第2449號
聲　請　人　臺灣高雄地方檢察署檢察官
受　刑　人　李佳俊


上列聲請人因受刑人數罪併罰有二裁判以上，聲請定其應執行之
刑（110年度執聲字第1823號），本院裁定如下：
    主  文
李佳俊犯如附表所示之罪，所處如附表所示之刑，應執行有期徒
刑壹年貳月，如易科罰金，以新臺幣壹仟元折算壹日。
    理  由
一、聲請意旨略以：受刑人李佳俊因犯如附表所示犯罪，先後判
    決確定如附表所示之刑，各應依刑法第50條、第53條及第51
    條第5 款規定，定其應執行之刑，爰依刑事訴訟法第477 條
    第1 項聲請定其應執行刑等語。
二、按裁判確定前犯數罪者，併合處罰之。數罪併罰有二裁判以
    上宣告多數有期徒刑者，於各刑中之最長期以上，各刑合併
    之刑期以下，定其刑期。刑法第50條第1 項前段、第51條第
    5 款前段、第53條規定甚明。再者，法律上屬於自由裁量事
    項，尚非概無法律性之拘束，在法律上有其外部界限及內部
    界限。前者法律之具體規定，使法院得以具體選擇為適當裁
    判，此為自由裁量之外部界限。後者法院為自由裁量時，應
    考量法律之目的，法律秩序之理念所在，此為自由裁量之內
    部界限。法院為裁判時，二者均不得有所踰越。在數罪併罰
    而有二裁判以上，應定其應執行刑之案件，法院所為刑之酌
    定，固屬自由裁量事項，然對於法律之內、外部界限，仍均
    應受其拘束（最高法院91年度台非字第32號及92年度台非字
    第187 號判決意旨可資參照）。
三、本件受刑人因犯如附表所示犯罪，經法院分別判處如附表所
    示之刑，均經確定在案，有各該刑事判決書及臺灣高等法院
    被告前案紀錄表足稽。茲檢察官聲請定其應執行之刑，本院
    審核受刑人所犯如附表所示之罪，均係於附表編號一所示判
    決確定日前為之，從而，檢察官向犯罪事實最後判決之法院
    即本院聲請定其應執行之刑，本院審核認為正當。再者，依
    上開說明，本院定其應執行刑，應於各刑之最長期以上，即
    於附表所示之罪宣告刑之最長期（即有期徒刑6 月）以上，
    不得逾越刑法第51條第5 款所定法律之外部界限，即不得重
    於附表所示各罪之總和，亦應受內部界限之拘束，即不得重
    於附表編號一至二所示之罪曾定應執行有期徒刑10月，加計
    附表編號三所示之罪宣告刑之總和（即有期徒刑10月＋6 月
    ＝1年4月）。
四、經臺灣高雄地方檢察署檢察官詢問受刑人，就本案是否同意
    聲請定其應執行之刑以及意見，經受刑人勾選表示希望法院
    從輕定應執行刑，此有受刑人是否同意聲請定執行刑調查表
    1 紙在卷可證。本院審酌受刑人附表所犯為違反毒品危害防
    制條例犯行以及肇事逃逸犯行，兼衡受刑人所犯各罪犯罪方
    式及侵害法益，為確保刑罰應報及預防之目的，並充分反映
    各次行為之不法內涵，就附表所犯之罪定其執行刑如主文所
    示，並諭知以新臺幣1,000 元折算1 日之易科罰金折算標準
    。至其所犯附表編號一、二所示之部分，業已易科罰金執行
    完畢，固有前揭臺灣高等法院被告前案紀錄表在卷可稽，惟
    按數罪併罰之案件，其各罪判決均係宣告刑，縱令其中一罪
    之宣告刑在形式上已經執行，仍應由法院定其應執行刑，俟
    檢察官指揮執行「應執行刑」時，再就形式上已執行部分予
    以折抵（最高法院87年度台上字第4099號判決參照），附此
    敘明。
五、另受刑人於上開調查表中表示請求將110 年度執字第6069號
    案合併執行等語。惟該案係被告於110 年間涉犯過失傷害案
    件，經本院以110 年度交簡字第1331號判決判處有期徒刑2
    月確定，則被告此部分所犯之罪，並非於附表編號一所示判
    決確定日前所為，不符上開數罪併罰之規定，自無從併合處
    罰。
六、依刑事訴訟法第477 條第1 項，刑法第50條第1 項前段、第
    53條、第51條第5 款、第41條第1 項前段、第8 項，裁定如
    主文。
中    華    民    國  110     年    11    月    19    日
                  刑事第十五庭  法  官  都韻荃
以上正本證明與原本無異。
如不服本裁定，應於收受送達後5 日內向本院提出抗告狀。
中    華    民    國   110    年    11    月    23    日
                                書記官  吳紫瑄
附表：
┌─┬──┬──────┬─────┬───────────┬───────────┐
│  │    │            │ 犯罪日期 │      最後事實審      │       確定判決       │
│編│罪名│   宣告刑   │ （民國） ├─────┬─────┼─────┬─────┤
│號│    │            │          │法院及案號│ 判決日期 │法院及案號│ 確定日期 │
│  │    │            │          │          │ （民國） │          │ （民國） │
├─┼──┼──────┼─────┼─────┼─────┼─────┼─────┤
│一│毒品│有期徒刑陸月│107 年5 月│臺灣高雄地│108 年1 月│臺灣高雄地│108 年2 月│
│  │危害│，如易科罰金│21日      │方法院107 │11日      │方法院107 │12日      │
│  │防制│，以新臺幣壹│          │年度簡字第│          │年度簡字第│          │
│  │條例│仟元折算壹日│          │3693號    │          │3693號    │          │
├─┼──┼──────┼─────┼─────┼─────┼─────┼─────┤
│二│毒品│有期徒刑伍月│107 年9 月│臺灣高等法│108 年10月│臺灣高等法│108 年10月│
│  │危害│，如易科罰金│12日（聲請│院高雄分院│24日      │院高雄分院│24日      │
│  │防制│，以新臺幣壹│書誤載為13│108 年度上│          │108 年度上│          │
│  │條例│仟元折算壹日│日）      │易字第464 │          │易字第464 │          │
│  │    │            │          │號        │          │號        │          │
├─┼──┼──────┼─────┼─────┼─────┼─────┼─────┤
│三│毒品│有期徒刑陸月│107 年7 月│臺灣高雄地│110 年8 月│臺灣高雄地│110 年9 月│
│  │危害│，如易科罰金│4日       │方法院110 │18日      │方法院110 │22日      │
│  │防制│，以新臺幣壹│          │年度交簡字│          │年度交簡字│          │
│  │條例│仟元折算壹日│          │第1878號  │          │第1878號  │          │
├─┼──┴──────┴─────┴─────┴─────┴─────┴─────┤
│備│編號一、二所示之宣告刑，經臺灣高等法院高雄分院108 年度聲字第1851號裁定定應執行│
│註│有期徒刑拾月。                                                                │
└─┴───────────────────────────────────────┘